【裁判字號】    90,上易,4101
【裁判日期】    900627
【裁判案由】    毒品危害防制條例
【裁判全文】
臺灣高等法院刑事判決                            九十年度上易字第四一○一號
    上  訴  人
    即  被  告  甲○○
右上訴人，因違反毒品危害防制條例案件，不服臺灣板橋地方法院九十年度易字第二
一五五號，中華民國九十年十月三十一日第一審判決（起訴案：臺灣板橋地方法院檢
察署九十年度毒偵字第一四五○號、第一七五三號），提起上訴，本院判決如左：
    主    文
上訴駁回。
    事    實
一、甲○○前曾於民國八十二年、八十四年間因麻醉藥品管理條例案件，先後經原審
    判處有期徒刑四月（撤銷緩刑）、八月確定，接續執行於八十四年十二月二十七
    日縮刑期滿執行完畢，復因施用毒品案件，經依原審八十九年度毒聲字第五二五
    八號裁定送觀察、勒戒後，無繼續施用毒品傾向，由臺灣板橋地方法院檢察署檢
    察官於八十九年九月二十五日以八十九年度毒偵字第五九七三號不起訴處分確定
    。詎其仍不知悔改，於五年內又基於概括之犯意，自八十九年十一月間某日起至
    九十年四月十一日止，連續在其臺北縣蘆洲市○○路六十六號五樓住處、臺中市
    ○○路○段某處工地等處，施用第二級毒品甲基安非他命多次，嗣分別於：(1)九
    十年二月二十日下午五時四十八分許，經臺北縣警察局蘆洲分局依「警察機關執
    行出矯治機構毒品人口調驗工作實施計畫暨作業規範」規定，調驗其採尿送驗結
    果，呈有安非他命類陽性反應，為警查獲。(2)九十年四月十二日晚上十一時許，
    在其上址住處前，為警攔檢至其住處搜索扣得其持有供施用之毒品甲基安非他命
    一包（鑑驗後淨重○‧一一公克，取○‧○五公克鑑驗，餘○‧○六公克）、自
    製之吸食器一組等物，且其查獲後經採尿送驗結果，呈有甲基安非他命陽性反應
    。經依原審九十年度毒聲字第一四八七號、第一六三三號等裁定送觀察、勒戒後
    ，認有有繼續施用毒品傾向。
二、案經臺北縣警察局蘆洲分局報請臺灣板橋地方法院檢察署檢察官偵查起訴。
    理    由
一、訊據被告甲○○對右揭時、地連續施用毒品之犯行，迭次於警訊、檢察官及原審
    訊問時均坦承不諱（見九十年毒偵字第一七五三號卷第八頁、二十頁，九十年毒
    偵字第一四五○號卷第三頁背、十九頁背、二十頁，及原審卷第二十九頁），而
其上開二次為警採尿送驗結果，均有甲基安非他命陽性反應，有臺灣檢驗科技股
    份有限公司（見九十年毒偵字第一四五○號卷第六頁）、及內政部警政署刑事警
    察局鑑驗通知書，中華民國九十年六月二十七日刑鑑字第八八九一八號及其附照
    片在卷可按（原審卷第二十四頁、二十五頁）。此外，復有甲基安非他命一包（
    鑑驗後淨重○‧一一公克，取○‧○五公克鑑驗，餘○‧○六公克）、自製供施
    用毒品所用之吸食器一組等物扣案可資佐證（九十年毒偵字第一七五三號卷第四
    十頁），其犯罪事證明確，洵堪認定。又被告前因施用毒品案件，經依原審八十
    九年度毒聲字第五二五八號裁定送觀察、勒戒後，無繼續施用毒品傾向，由臺灣
    板橋地方法院檢察署檢察官於八十九年九月二十五日以八十九年度毒偵字第五九
    七三號不起訴處分確定，有該不起訴處分書在卷足憑（見九十年毒偵字第一七五
    三號卷第三十三頁）。其於五年後再犯施用第二級毒品甲基安非他命之罪，經裁
    定送觀察勒戒，認有繼續施用毒品傾向，有原審八十九年度毒聲字第一四八七號
    、第一六三三號等裁定（見九十年毒偵字第一四五○號卷第十六頁、九十年毒偵
    字第一七五三號卷第二十六頁）及臺灣臺北看守所附設勒戒處所九十年四月二十
    四日之證明書一份附卷可參（見九十年毒偵字第一七五三號卷第三十四頁），是
    被告罪證明確，應予依法論科。
二、核被告甲○○所為，係犯毒品危害防制條例第十條第二項之施用第二級毒品罪。
    被告施用毒品前之持有毒品行為，應均為施用之高度行為所吸收，不另論罪。其
    施用第二級毒品之多次行為，時間密接，犯罪構成要件相同，顯係基於概括犯意
    為之，應依連續犯規定論以一罪，並依法加重其刑。又被告前曾於八十二年、八
    十四年間因麻醉藥品管理條例案件，先後經原審判處有期徒刑四月（撤銷緩刑）
    、八月確定，接續執行於八十四年十二月二十七日縮刑期滿執行完畢，有臺灣高
    等法院檢察署刑案紀錄簡覆表一紙在卷可稽，被告前受有期徒刑執行完畢，於五
    年以內再犯本件有期徒刑以上之罪，為累犯，應依刑法第四十七條規定，遞加重
    其刑。原審審酌被告素行、對社會之危害及其犯罪後坦承之態度等一切情狀，量
    處處有期徒刑拾月於法尚無不合，量刑亦稱妥適，上訴人（即被告）上訴意旨陳
    稱其於九十年元初始開始吸食第二級毒品及請求易科罰金云云，為無理由，應予
    駁回。
三、另扣案之上開第二級毒品甲基安非他命一包（鑑驗後淨重○‧一一公克，取○‧
    ○五公克鑑驗，餘○‧○六公克），係查獲之毒品，依毒品危害防制條例第十八
    條第一項前段規定，不問屬於犯人與否，均應沒收銷燬之；至扣案之吸食器一組
    ，均係被告所有自製供其施用毒品使用之物，惟該物尚非製造專供施用毒品使用
    ，故非屬毒品危害防制條例第十八條第一項前段規定之「專供施用毒品之器具」
    ，應依刑法第三十八條第一項第二款規定，併予宣告沒收。
據上論斷，依刑事訴訟法第三百六十八條，判決如主文。
本案經檢察官陳維練到庭執行職務。
中      華      民      國      九十     年    十二    月    三十一    日
                                  臺灣高等法院刑事第一庭
                                      審判長法  官  李  相  助
                                            法  官  蘇  素  娥
                                            法  官  蔡  光  治
右正本證明與原本無異。
不得上訴。
                                            書記官  王  才  生
中      華      民      國     九十一   年      元      月       四     日
附錄本案論罪科刑法條全文：
毒品危害防制條例第十條第二項：
施用第二級毒品者，處三年以下有期徒刑。


司法院資訊處製作；財團法人民間司法改革基金會備份。
